臺灣新竹地方法院刑事判決
110年度易緝字第17號
公  訴  人  臺灣新竹地方檢察署檢察官
被      告  黃聖翔




上列被告因竊盜案件，經檢察官提起公訴（109 年度偵緝字第23
8 號），被告於本院準備程序中，就被訴事實為有罪之陳述，經
告知被告簡式審判程序之旨，並聽取檢察官及被告之意見後，裁
定依簡式審判程序審理，本院判決如下：
    主  文
黃聖翔犯竊盜罪，累犯，處有期徒刑肆月，如易科罰金，以新臺
幣壹仟元折算壹日。未扣案之犯罪所得新臺幣壹仟元沒收，於全
部或一部不能沒收或不宜執行沒收時，追徵其價額。
    事  實
一、黃聖翔意圖為自己不法之所有，於民國108 年9 月3 日7 時
　　許，利用借住在郭建成位於新竹縣○○市○○街00號4 樓之
　　6 居所之機會，趁無人注意之際，竊取郭建成所有置於居所
　　房間內之背包1 個（內有現金新臺幣【下同】1 千元、身分
　　證1 張、健保卡1 張、金融卡3 張、駕照1 張、耳機1 副、
　　眼鏡1 副、住家及機車鑰匙2 支）及停放在居所前之車牌號
　　碼000-0000號普通重型機車1 輛，得手後旋即騎乘該普通重
　　型機車離開現場。嗣郭建成發現上述財物遭竊，乃報警處理
　　，經警調閱監視器畫面後循線查悉上情，並於108 年9 月4
　　日15時40分許，在新竹縣竹北市嘉豐五路2 段、六家五路2
　　段路口處尋獲前開普通重型機車（業已發還）。
二、案經郭建成訴由新竹縣政府警察局竹北分局報請臺灣新竹地
　　方檢察署檢察官偵查起訴。
    理  由
一、本件被告黃聖翔所犯刑法第320 條第1 項之竊盜罪，非死刑
　　、無期徒刑、最輕本刑為三年以上有期徒刑之罪，或高等法
　　院管轄第一審之案件，被告於本院準備程序進行中就被訴事
　　實為有罪之陳述，經本院認合於刑事訴訟法第273 條之1 第
　　1 項之規定，裁定進行簡式審判程序，合先敘明。
二、訊據被告對於前揭事實坦承不諱（見易緝字第17號卷第19、
　　28頁），並經告訴人郭建成於警詢時指訴明確（見偵字第12
　　013 號卷第5 至8 頁），且有警員陳正瑋於108 年10月18日
　　所出具之職務報告1 份、指認犯罪嫌疑人紀錄表1 份、車輛
　　詳細資料報表1 份、失車—案件基本資料詳細畫面報表1 份
　　、監視器畫面翻拍照片3 幀及本院公務電話紀錄表1 份在卷
　　足稽（見偵字第12013 號卷第4 、9 、10、12、13、16、17
　　頁、易字第365 號卷第33頁），足認被告之自白核與事實相
　　符而堪以採信。從而本案事證明確，被告所為前揭犯行堪以
　　認定，應予依法論科。
三、核被告黃聖翔所為，係犯刑法第320 條第1 項之竊盜罪。又
　　查被告前曾①於105 年2 月間因竊盜案件，經臺灣臺中地方
　　法院於105 年12月20日以105 年度易字第1595號判處有期徒
　　刑4 月、5 月，於106 年1 月16日確定；②又於106 年1 月
　　間因竊盜案件，經臺灣臺中地方法院於106 年3 月29日以10
　　6 年度中簡字第652 號判處有期徒刑5 月，於106 年5 月2
　　日確定；③又於106 年4 月間因竊盜案件，經臺灣臺北地方
　　法院於106 年7 月5 日以106 年度簡字第1726號判處有期徒
　　刑6 月，於106 年8 月29日確定；④又於106 年1 月間因竊
　　盜案件，經臺灣桃園地方法院於107 年1 月12日以106 年度
　　桃簡字第2174號判處有期徒刑5 月，於107 年2 月21日確定
　　。上揭①及②案件經臺灣臺中地方法院於106 年5 月31日以
　　106 年度聲字第2200號裁定應執行有期徒刑10月，於106 年
　　7 月25日確定（甲）；又上開③及④案件經臺灣桃園地方法
　　院於107 年5 月9 日以107 年度聲字第1508號裁定應執行有
　　期徒刑9 月，於107 年5 月22日確定（乙）。而前開（甲）
　　及（乙）部分自106 年5 月26日起接續執行，於107 年11月
　　20日縮刑期滿執行完畢等情，有臺灣新竹地方檢察署刑案資
　　料查註紀錄表1 份及臺灣高等法院被告前案紀錄表1 份附卷
　　可稽（見偵緝字第238 號卷第42至45頁、易緝字第17號卷第
　　36至44、51頁），被告於受有期徒刑之執行完畢後，5 年以
　　內故意再犯本件有期徒刑以上之罪，符合刑法第47條第1 項
　　累犯之規定，本院審酌被告所犯之前案均為竊盜案件，與本
　　案所犯竊盜犯行間具有相同之性質，參酌司法院釋字第775
　　號解釋文之意旨，並考量本案情節、被告之主觀惡性、危害
　　程度及罪刑相當原則，認就本案被告之犯行應依刑法第47條
　　第1 項之規定加重其刑。爰審酌被告前有多次竊盜前科等情
　　，有前開臺灣高等法院被告前案紀錄表1 份在卷足稽，其正
　　值青年，不思循正當途徑賺取錢財，卻竊盜他人所有財物，
　　不尊重他人之財產權，是其所為實值非難，被告之犯罪動機
　　、情節、手段、目的、造成損害情形、犯後坦承不諱、所竊
　　得財物大多已返還告訴人等情，有前揭本院公務電話紀錄表
　　1 份附卷足參（見易字第365 號卷第33頁），復衡酌被告為
　　高職肄業之智識程度、有父母、1 個哥哥及1 個妹妹等家人
　　、未婚、無小孩、案發當時從事服務業、月收入為2 萬5000
　　元之家庭及生活狀況等一切情狀，量處如主文所示之刑，及
　　諭知如易科罰金之折算標準，以資懲儆。
四、按犯罪所得，屬於犯罪行為人者，沒收之；前二項之沒收，
    於全部或一部不能沒收或不宜執行沒收時，追徵其價額；犯
    罪所得已實際合法發還被害人者，不予宣告沒收或追徵，刑
    法第38條之1 第1 項前段、第3 項、第5 項分別定有明文。
    又按「任何人都不得保有犯罪所得」為普世基本法律原則，
    犯罪所得之沒收、追繳或追徵，在於剝奪犯罪行為人之實際
    犯罪所得，包括原物或其替代價值利益，使其不能坐享犯罪
    之成果，以杜絕犯罪誘因，可謂對抗、防止經濟、貪瀆犯罪
    之重要刑事措施，性質上屬類似不當得利之衡平措施，著重
    所受利得之剝奪。經查被告為本案犯行時所竊得之現金1 千
　　元係被告之犯罪所得，未據扣案，依刑法第38條之1 第1 項
　　前段、第3 項規定應予以沒收，於全部或一部不能沒收或不
　　宜執行沒收時，追徵其價額。又被告為本案竊盜犯行時另外
　　所竊得之背包1 個（內有身分證1 張、健保卡1 張、金融卡
　　3 張、駕照1 張、耳機1 副、眼鏡1 副、住家及機車鑰匙2
　　支）暨前開車牌號碼000-0000號普通重型機車等物，雖均為
　　被告為本案之犯罪所得，惟均經尋獲並經告訴人郭建成領回
　　等情，有前揭本院刑事紀錄科公務電話紀錄表1 份在卷可憑
　　（見易字第365 號卷第33頁），堪認被告此部分之犯罪所得
    已實際發還告訴人郭建成，依刑法第38條之1 第5 項之規定
    ，不予宣告沒收或追徵，附此敘明。
據上論斷，應依刑事訴訟法第273 條之1 第1 項、第299 條第1
項前段，第320 條第1 項、第41條第1 項前段、第47條第1 項、
第38條之1 第1 項、第3 項、第5 項，判決如主文。
本案經檢察官王遠志提起公訴，檢察官陳亭宇到庭執行職務。
中　　華　　民　　國　　110 　年　　10　　月　　27　　日
                  刑事第一庭    法  官   楊惠芬
以上正本證明與原本無異。  
如不服本判決應於收受送達後20日內向本院提出上訴書狀，並應
敘述具體理由；其未敘述上訴理由者，應於上訴期間屆滿後20日
內向本院補提理由書（均須按他造當事人之人數附繕本）「切勿
逕送上級法院」。告訴人或被害人如對於本判決不服者，應具備
理由請求檢察官上訴，其上訴期間之計算係以檢察官收受判決正
本之日期為準。　　　　　　　　　
中　　華　　民　　國　　110 　年　　11　　月　　1 　　日
              　　　　　　　　　書記官   李艷蓉
附錄本案論罪科刑法條：
刑法第320 條第1 項：
意圖為自己或第三人不法之所有，而竊取他人之動產者，為竊盜
罪，處五年以下有期徒刑、拘役或五十萬元以下罰金。